【裁判字號】    92,訴,4854
【裁判日期】    921211
【裁判案由】    侵權行為損害賠償
【裁判全文】
臺灣臺北地方法院民事判決                        九十二年度訴字第四八五四號
    原      告  甲○○
    被      告  乙○○
右當事人間侵權行為損害賠償事件，本院於民國九十二年十二月五日辯論終結，判決
如左：
    主  文
壹、被告應給付原告新台幣壹佰捌拾柒萬零肆佰柒拾肆元，及自民國九十二年二月十
    四日起至清償日止，按年息百分之五計算之利息。
貳、原告其餘之訴駁回。
、訴訟費用由被告負擔。
肆、本判決於原告以新台幣伍拾萬元供擔保後，得假執行。
伍、原告其餘假執行之聲請駁回。
    事  實
壹、原告方面：
（壹）聲明：（見附帶民事起訴狀）
  一、被告應給付原告新台幣（以下同）貳佰萬元，及自起訴狀繕本送達次日起（即
      民國九十二年二月十四日）至清償日止，按年息百分之五計算之利息。
  二、願供擔保請准宣告假執行。
  訴訟標的：侵權行為損害賠償請求權（見附帶民事起訴狀）
（貳）陳述：
  一、原告以表演歌唱為業，每日報酬約三至四千元，九十一年一月十四日凌晨三時
      二十分許，原告下班後於台北市○○街、西寧南路口，遇到乙○○，乙○○竟
      無故毆傷原告，原告受有頭部外傷、左膝挫傷、左股骨頸骨折等傷勢，同月十
      六日行骨頸內固定術，於九十一年二月中旬出院。九十一年十二月第二度入院
      進行人工髖節置換手術，目前成為肢體殘障，左髖關節活動只剩八十度。（見
      附帶民事起訴狀、審理卷第二二頁）
  二、原告因此出支醫療費用四十萬元、工作損失達一百萬元，另因此事精神恍惚，
      患有憂鬱症，被告應支付精神慰撫金一百萬元。合計為二百萬元。（見附帶民
      事起訴狀、第二二頁）
（）證據：
      提出醫療費用單據一百三十一張、勞工保險傷病診斷書、勞工保險殘廢診斷書
      各一份為證。
貳、被告方面：
（壹）聲明：駁回原告之訴。訴訟費用由原告負擔。（第一八頁）
（貳）陳述：（第二二頁）
      我只是徒手打她一下，不應該會有這麼嚴重傷害。我覺得醫藥費太貴，我以前
      被別人打過、撞過也沒這麼嚴重，原告請求工作損失也太高，慰撫金也太高。
（）證據：（無）
、本院依職權調取本院九十一年度易字一六九一號刑事案卷。
    理  由
一、原告主張其於右述事地遭被告毆打，此為被告所自認。惟原告主張受有事實欄所
    載各項傷勢及損失；被告辯稱只是打一下不會造成如此重傷，原告所主張金額過
    高。
二、原告主張受有右述各項傷勢，目前左髖關節活動只剩八十度，成為肢體殘障一事
    ，此有勞工保險傷病診斷書、勞工保險殘廢診斷書附卷可證。經調取本院九十一
    年度易字一六九一號刑事案卷，亦與該案卷證相符。應認原告確實受有上述傷害
    ，被告空言否認徒手毆打不致於造成如此傷勢，並非可信。
三、原告主張受有財產與非財產損害共二百萬元，被告認為其主張金額過高。經本院
    調查：
    (1)按民法就侵權行為設有下列規定：
      第一百八十四條第一項
        因故意或過失，不法侵害他人之權利者，負損害賠償責任。故意以背於善良
        風俗之方法，加損害於他人者亦同。
      第一百九十三條第一項
        不法侵害他人之身體或健康者，對於被害人因此喪失或減少勞動能力或增加
        生活上之需要時，應負損害賠償責任。
      第一百九十五條第一項規定：
        不法侵害他人之身體、健康、名譽、自由、信用、隱私、貞操，或不法侵害
        其他人格法益而情節重大者，被害人雖非財產上之損害，亦得請求賠償相當
        之金額。其名譽被侵害者，並得請求回復名譽之適當處分。
    (2)原告主張其支出醫療費用四十萬元，並提出單據一百三十一張為證；但本院核
      算上述單據，原告支付醫藥費共三十七萬零四百七十四元（如附表），而非四
      十萬元。此等支出均係必要費用，並無刪減之必要。
    (3)工作損失方面：
      原告係四十二年三月二十四日生，受傷時為四十九歲，以勞動基準法所定退休
      年紀六十歲計算，尚有十一年方退休。現因被告傷害造成左髖關節肢體殘障，
      其工作能力減少約百分之六十。以基本工資每月一萬五千八百四十元計算，原
      告年收入為十九萬零八十元；依霍夫曼公式計算，其十一年工作損失提前至今
      日共計為一百零二零一百五十四元。則原告請求工作損失一百萬元亦屬合理。
    (4)精神慰撫金：
      原告經此事件，其身體受有創傷且成為肢體障礙者，本院考慮其年紀、職業、
      家庭等各項狀況，認為精神慰撫金以五十萬為適當。
    綜右，原告共計受有損害為一百八十七萬零四百七十四元。其餘部分之損害，原
    告未能證明，本院無從採信。
四、原告依據侵權行為損害賠償請求權提起本訴，請求被告給付一百八十七萬零四百
    七十四元，及自起訴狀繕本送達次日（即民國九十二年二月十四日）起至清償日
    止，按年息百分之五計算之利息，合於法律規定，應予准許。超過部分為無理由
    ，應予駁回。
五、原告陳明願供擔保以代釋明，聲請宣告假執行，經核其勝訴部份，合於法律規定
    ，爰酌定相當之擔保金額宣告之；其餘假執行之聲請，因該部份訴之駁回而失所
    依據，應予駁回。
六、綜上所論，原告之訴為一部有理由，一部無理由，依民事訴訟法第七十九條第三
    百九十條第二項，判決如主文。（一、二審訴訟費用係指法院所收取費用與送達
    費用，本件係附帶民事訴訟，原告免納裁判費，雖然有部分敗訴，仍宜由被告負
    擔全部訴訟費用。）
中      華      民      國    九十二    年     十二     月     十一     日
                                    民事第二庭法官    吳燁山
右為正本係照原本作成。
如對本判決不服，應於送達後廿日內，向本院提出上訴狀（應按對方人數提出影本，
免附郵票）。並按民事訴訟法第七十七條之十六、之十三、台灣高等法院九十二年八
月六日（九二）院田文公字第０三０二八號函（逾十萬元之部分，均提高十分之一之
裁判費）繳納上訴費；計算公式可自司法院網站之「民事事件新制徵收費用標準」閱
覽、下載。
中      華      民      國    九十二    年     十二     月     十一     日
                                            書記官    柯月英


司法院資訊處製作；財團法人民間司法改革基金會備份。
